【裁判字號】    95,撤緩,96
【裁判日期】    950831
【裁判案由】    撤銷緩刑
【裁判全文】
臺灣桃園地方法院刑事裁定              95年度撤緩字第96號
聲  請  人  臺灣桃園地方法院檢察署檢察官
受  刑  人  甲○○
上列聲請人因受刑人犯詐欺案件（95年度執他己字第
1260號），聲請撤銷緩刑之宣告，本院裁定如下：
    主  文
甲○○之緩刑宣告撤銷。
    理  由
一、聲請意旨略稱：受刑人甲○○前因犯詐欺案件，經本院以94
    年度簡字第391 號（檢察官聲請書誤載為94年度壢簡字第39
    1 號）判決判處有期徒刑3 月，緩刑2 年，於民國95年1 月
    2 日（檢察官聲請書誤載為95年5 月22日）確定在案。乃於
    緩刑前即92年12月初某日犯詐欺罪，經本院於95年4 月4 日
    以94年度壢簡字第1340號判決判處有期徒刑4 月，於95年5
    月22日確定（檢察官聲請書誤載為95年4 月4 日），因而依
    新修正刑法第75條之1 第1 項第1 款及刑事訴訟法第476 條
    之規定，聲請將上述緩刑之宣告予以撤銷等語。
二、按95年6 月14日修正並於同年7 月1 日施行之刑法施行法第
    6 條之1 規定：「於中華民國九十四年一月七日刑法修正施
    行前，受緩刑之宣告，九十四年一月七日修正刑法施行後，
    仍於緩刑期內者，適用九十四年一月七日修正施行之刑法第
    七十五條、第七十五條之一及第七十六條規定」，是不論緩
    刑宣告係在修正刑法施行前而適用舊法為之，或在修正刑法
    施行後適用新法為之，皆得依修正後刑法規定撤銷緩刑。故
    就撤銷緩刑而言，無新舊法何者較有利或不利之比較問題，
    逕依前揭95年6 月14日修正於同年7 月1 日施行之刑法施行
    法第6 條之1 之規定，適用修正後刑法第75條或75條之1 規
    定以定是否撤銷緩刑，此合先敘明。
三、查受刑人甲○○於93年10月1 日基於幫助詐欺之犯意，在不
    詳處所將其所有之八德麻園郵局帳戶販賣予姓名年籍不詳之
    人，供他人用以詐騙不特定人之錢財，經本院於94年12月5
    日以同年度簡字第391 號判決判處有徒刑3 月，緩刑2 年，
    並於95年1 月2 日確定。另於緩刑前之92年12月間，因需款
    恐急，見中國時報上所刊登之廣告，得知可藉出售自己之信
    用資料予他人申辦貸款以詐騙金融機構而以報載電話與姓名
    年籍不詳之女子聯絡後，於同月間某日與該女子基於共同詐
    欺之犯意聯絡，前往桃園縣中壢市某處之「金車汽車廣場」
    ，以周聖福名義訂購車牌號碼CP-4 803號自用小客車；並於
    同年月16日與該姓名年籍不詳之女子及林盛榮 (檢察官另行
    通緝)共3人，於同年月16日前往「金車汽車廣場」，確定甲
    ○○名義登記為車主，由林盛榮擔任連帶保證人，經由元隆
    汽車股份有限公司 (以下簡稱元隆公司)向 中國信託商業銀
    行股份有限公司 (以下簡稱中國信託)提 供該車並設定動產
    擔保交易動產抵押之方式，詐得貸款新台幣15萬元，隨後即
    與該姓名年籍不詳之女子將該車於同日典當予不知情，址設
    於桃園縣中壢市○○○路某處之「天成當舖」，甲○○並分
    得15600 元之報酬復未依約繳納貸款致生損害於中國信託。
    嗣元隆公司代償甲○○之所積欠中國信託之債務並取得前開
    自用小客車動產抵押權後，由元隆公司發現上情之事實，亦
    經本院於95年4 月4 日以94年度壢簡字第1340號判決判處有
    期徒刑4 月，於同年5 月22日確定等情，有被告上述判決正
    本、臺灣桃園地方法院檢察署檢察官94年度偵字第7368號起
    訴書、93年度偵字第11750 號聲請簡易判決處刑書、臺灣高
    等法院被告前案紀錄表在卷可稽。本院審酌：受刑人甲○○
    先於92年12月16日以購車為由詐騙金融機構；復於93年10月
    間出售自己郵局存摺幫助他人詐欺，間隔約10月，均係於財
    力不濟之際，捨正當途徑而觸犯法紀。且第2 次所為，係出
    售自己郵局帳戶予他人而幫助詐欺，不但使詐騙集團多獲助
    力，社會上受詐騙者復求償無門，更致司法警察機關調查犯
    罪困難，對國家影響至深且遠，此亦為公眾所周知。其為一
    已之私，不顧將造成之危害，已難容忍。況甲○○於第2 次
    所為經查獲後，不但不思悔改，竟否認犯行，辯稱：前開帳
    戶係於93年10月至11月間遺失等語，為檢察官及原確定判決
    所不採信，實難認甲○○有何警悟之意等情，已足認原宣告
    之緩刑難收其預期效果，而有執行刑罰之必要，符合修正後
    刑法第75條之1 第1 項第1 款之規定，爰撤銷其緩刑之宣告
    。
四、依刑事訴訟法第476條，裁定如主文。
中    華    民    國    95    年    8    月    31    日
                       刑事第6庭  法  官  崔秉君
以上正本證明與原本無異。
如不服本裁定，應於裁定送達後5 日內向本院提出抗告狀。
                                  書記官  劉霜潔
中    華    民    國    95    年    9     月    1     日


司法院資訊處製作；財團法人民間司法改革基金會備份。
